臺灣高等法院臺南分院刑事判決　 95年度重上更(一)字第449號
上　訴　人
即　被　告　丁○○
選任辯護人　林國明律師
　　　　　　莊國明律師
上列上訴人因違反貪污治罪條例案件，不服臺灣臺南地方法院91
年度訴字第584號中華民國93年3月9日第一審判決（起訴案號：
臺灣台南地方法院檢察署91年度偵字第3272號、第3274號、第39
62號、第4789號、第5199號），提起上訴，判決後，經最高法院
第1次發回更審，本院判決如下：
    主  文
原判決關於丁○○部分撤銷。
丁○○公務員明知為不實之事項，而登載於職務上所掌之公文書
，足以生損害於公眾及他人，處有期徒刑壹年陸月，減為有期徒
刑玖月。
    事  實
一、丁○○係行政院農業委員會漁業署（以下簡稱漁業署）加工
    及運銷科技正，負責漁產運銷及產銷失衡調解等業務，於民
    國90年8月間，執行「九十年度虱目魚產銷失衡緊急儲銷計
    畫」（以下簡稱系爭虱目魚儲銷計劃），為依據法令從事公
    務之人員；嗣丁○○於90年9月6日赴漁權會合作社實地查訪
    時，明知上開漁權會合作社並未依系爭虱目魚儲銷計畫辦理
    ，向漁民收購虱目魚30萬公斤（3百噸），竟以該合作社理
    事戊○○、杜等齊及理事陳仙勇之子陳朝明、理事王蓮順之
    妻甲○○○、丙○○、乙○○等人充當受查訪對象，交付其
    於執行系爭計畫之職務上所掌管之空白「九十年度虱目魚產
    銷失衡緊急儲銷計畫實地查訪記錄」供上開受訪者簽名後，
    就該記錄上實際捕撈數量等欄未翔實記載，而為不實之查訪
    記錄，致漁業署於91年1月4日將漁權會合作社所詐請補助之
    捕撈工資新台幣（下同）49萬8千元、冰費9萬5千3百元、運
    費16萬4千元、冷凍倉儲費17萬零95元、收購差價補貼60萬
    2786元及利息補貼13萬零713元，共計166萬1696元匯入漁權
    會合作社設在合作金庫佳里支庫之0000－000－000000號帳
    戶內，致台南縣漁權會合作社因而圖得上開不法利益，足生
    損害於公眾及他人，嗣經告發人向台灣高等法院台南分院檢
    察署檢察官舉發，並由該署檢察官及臺灣台南地方法院檢察
    署檢察官共同指揮法務部調查局台南縣調查站調查時，郭雅
    郁於法務部調查局台南縣調查站調查時自白犯罪並供出上開
    全部犯罪情節因而查獲上情。
二、案經台灣高等法院台南分院檢察署檢察官、臺灣台南地方法
    院檢察署檢察官共同指揮法務部調查局台南縣調查站及南部
    地區機動工作組調查後報請臺灣台南地方法院檢察署檢察官
    偵查起訴。
    理  由
壹、程序方面
    按被告以外之人於審判外之言詞或書面陳述，除法律有規定
    者外，不得作為證據；又被告以外之人於審判外之陳述，雖
    不符前4條之規定，而經當事人於審判程序同意作為證據，
    法院審酌該言詞陳述或書面陳述作成時之情況，認為適當者
    ，亦得為證據，刑事訴訟法第159條第1項、同法第159條之5
    第1項分別定有明文。其立法意旨在於傳聞證據未經當事人
    之反對詰問予以核實，原則上先予排除。惟若當事人已放棄
    反對詰問權，於審判程序中表明同意該等傳聞證據可作為證
    據，基於尊重當事人對傳聞證據之處分權，及證據資料愈豐
    富，愈有助於真實發見之理念，且強化言詞辯論主義，使訴
    訟程序得以順暢進行，上開傳聞證據亦均具有證據能力。經
    查，被告、辯護人及檢察官就本院所引用其餘被告以外之人
    於審判外之陳述，經本院於準備程序及審理時提示，迄言詞
    辯論終結前均未聲明異議，可認為同意作為證據，本院審酌
    該供述證據之取得過程並無瑕疵，與本案待證事實間復具有
    相當之關聯性，以之為本案證據尚無不當，自得採為證據，
    先此敘明。
貳、認定犯罪事實所憑之證據及理由
一、訊據被告丁○○固坦承伊係任職行政院農業委員會漁業署加
    工及運銷科技正，負責漁產運銷及產銷失衡調解等業務，並
    於90年9月6日前往漁權會合作社現場實地查訪漁民有關虱目
    魚收購之事宜等情，惟矢口否認有於公文書上登載不實公文
    書之犯行，辯稱其均係依據漁權會合作社所製作之收購情形
    日報表，抽查漁民後，據實製作「九十年度虱目魚產銷失衡
    緊急儲銷計畫實地查訪記錄」云云。
二、經查：
(一)本件有關「九十年度虱目魚產銷失衡緊急儲銷計畫實地查訪
    記錄」不實乙節，業據原審同案被告杜等齊及戊○○供認在
    卷（偵查卷第五宗第14頁、第25至26頁），核與證人即該日
    受訪漁民乙○○、丙○○、陳朝明（即被告陳仙勇之子）、
    王連順（即甲○○○之夫）等人於法務部調查局台南縣調查
    站調查時證述之情節相符（偵查卷第五宗第10頁反面至第11
    頁、第18頁背面、第22頁），另證人即漁民侯重明、周新川
    、林正雄、劉登順、洪奇才、劉傳崇、王水木等亦於原審到
    庭或於偵查中到庭證述確未交魚貨予漁權會合作社無訛（原
    審卷第三宗第264頁、偵查卷第宗）；又原審同案被告陳清
    岳於偵查中及原審審理時亦供認：合作社未將虱目魚存放冷
    凍庫，是他們拿空白紀錄讓我簽（偵查卷第一宗第249頁）
    等語，原審同案被告郭雅郁於原審審理時到庭證稱：合作社
    未向漁民收購虱目魚、未派工至漁民魚池捕撈，係陳仙勇叫
    我以本社理監事人頭製作等情無誤（原審卷第三宗第223頁
    至第225頁、第五宗第38頁），復有上開被告丁○○查訪甲○○○等人之記錄6紙在卷可稽（原審卷第一宗第130至135
    頁）。
(二)
  原審同案被告杜等齊於法務部調查局台南縣調查站調查時
    供稱：九十年九月間（詳細日期記不清楚），漁業署張姓官
    員有前來漁權會合作社說要抽查有無向養殖戶收購虱目魚之
    詳細情形，當時我及戊○○、乙○○等三人恰好在場，而該
    張姓官員表示希望再多聯絡幾個會員來填表，所以本合作社
    郭雅郁小姐乃又打電話聯絡王蔡昌鳳（理事王蓮順之妻）、
    陳朝明（理事長陳仙勇之子）及丙○○等三人前來，該張姓
    官員乃交付「九十年度虱目魚產銷失衡緊急儲銷計畫實地查
    訪紀錄」之空白單要我們6人在「受訪者」欄簽名，之後再
    根據郭雅郁提供之養殖登記證資料填寫該紀錄表上之其他欄
    位資料，我確實未販售虱目魚給合作社，該查訪紀錄卻有上
    述不實登載，係漁業署張姓官員在我簽完名後所填寫等語明
    確（偵查卷第五宗第14頁）。
  原審同案被告戊○○於偵查中及本院審理時坦承：「九十年
    八月間有代理漁權會理事主席，以養殖登記證的登記面積核
    算為不實的收購數量，向漁業署詐領補助款，是陳秀賢提議
    的，我有接到郭雅郁打電話要我去領補助款八千元，養殖登
    記證是我自己提供給郭雅郁的，我實際上並沒有出售虱目魚
    給漁權會」（偵查卷第五宗第27頁），「（你那年，你養殖
    的虱目魚有無賣給漁權會合作社？）沒有。都賣給魚販。」
    （本院卷第150至151頁）。
　證人乙○○於本院審理時證稱「（當天在庭被告有無問你問
  　題？）他有問我說，我有無養殖魚，有無申報補償。（被告
    還有問你其他問題否？）問我有無養殖、有無申報，我有回
    答說有，並有簽名。（被告有無問你養殖魚塭的口數、坪數
    多少？）有的，有問我養值的坪數。（當時確有賣虱目魚給
    漁權會合作社否？）我們有賣給外面的魚販，但沒有賣給漁
    權會合作社」（本院卷第141、142頁）。
  證人丙○○於法務部調查局台南縣調查站調查時亦供稱：九
    十年度虱目魚產銷失衡緊急儲銷計畫實地查訪紀錄（經檢視
    後作答），該紀錄表上我僅在受訪者項下簽名，其他各項訪
    查紀錄漁權會人員並未向我詢問，我也不知是何人填註，紀
    錄上所記載之訪查時間、虱目魚儲銷時間及虱目魚儲銷數量
    等三項內容並不實在，在我到達時杜等齊及其他數名我不知
    姓名之漁民已在現場，並已製作完查訪紀錄等語（偵查卷第
    五宗第18頁）；雖證人於本院審理時另證稱：「（這份文件
    你在何時簽的？）被告問完的時候簽的。」，又證稱「（對
    調查站筆錄所言是否實在？）（提示偵查卷第5宗第18頁證
    人調查筆錄）我確實有這樣講」（本院卷第145至147頁）；
    從而證人於本院審理時之證詞，前後矛盾，顯係迴護被告之
    詞，無足為被告有利之認定。
　原審同案被告王蓮順亦供稱甲○○○（即伊妻）未賣魚給合
  　作社（偵查卷第一宗第274頁、原審卷第三宗第248頁）。雖
    證人甲○○○於本院審理時到庭證稱所養的虱目魚在九十年
    間有賣給漁權會，然證人甲○○○就本院詢及關於賣給漁權
    會之虱目魚數量等則稱事隔太久不記得了等語（本院卷第15
    4至156頁），則證人之證詞，顯係迴護被告之詞，無足為被
    告有利之認定。
(三)參之扣案實地查訪紀錄內有「虱目魚儲銷時間」、「虱目魚
    儲銷數量」等應詳實記載之項目，而被告丁○○於原審審理
    時亦自承其所記載之虱目魚數量係依據原審同案被告郭雅郁
    所呈送之資料而加以記載（原審卷第三宗第259至261頁、第
    四宗第21頁），然核對上開查訪紀錄「虱目魚儲銷數量」項
    中均僅籠統記載乙○○部分2055公斤、杜等齊、丙○○部分
    均4000公斤、陳朝明部分3120公斤、戊○○部分4000公斤，
    就該項中關於「虱目魚八百公克、六百公克、五百公克╱尾
    」各欄中之「公斤」及「單價」部分則全無記載，益證其所
    記載上開紀錄內容全係虛應而不實在，被告丁○○於90年9
    月6日南下執行訪查公務，既然係實地訪查，自應向受訪漁
    民詳予查問是否相符而予以記載，卻未就其紀錄內容各事項
    據實記載，所製作之查訪紀錄即屬不實，甚明。
三、綜上所述，本件事證明確，被告之登載不實之公文書犯行，
    洵堪認定。
參、論罪科刑之理由
一、
(一)按行為後法律雖有修正，但其內容僅係形式上做文字之修正
    ，或僅係將法理明文化，或僅係易動法條項次時，因未涉及
    犯罪構成要件或處罰內容之變更，自非屬法律之變更，而無
    依刑法第2條第1項之規定予以比較新舊法之必要，惟修正後
    之內容如客觀上已涉及犯罪構成要件或處罰內容等實質上變
    更時，即屬法律之變更，而應依刑法第2條第1項之規定比較
    新舊法。至比較結果，如修正後之內容，依行為人所犯個案
    具體主觀上比較結果，認並無有利之情形時，依刑法第2條
    第1項前段之規定，即應適用舊法即行為時法，如有利於行
    為人時，則應依刑法第2條第1項後段之規定，適用新法即裁
    判時法，足見應否適用刑法第2條第1項之規定比較新舊法，
    應取決於修正後法條之實質內容，於客觀上是否已有變更為
    依據，而非取決於是否有利於行為人，至於究竟應適用行為
    時法或裁判時法，始應就行為人所犯個案做具體主觀上之比
    較以判斷新法是否有利於行為人，如新法有利於行為人，則
    應適用新法即裁判時法，如新法並無有利於行為人之情形時
    ，則應適用舊法即行為時法。查被告行為後，刑法第10條第
    2項條文業於94年2月2日修正公布，關於公務員之名詞定義
    ，由原先之「稱公務員者，謂依法令從事於公務之人員」，
    修正為「稱公務員者，謂下列人員：(1)依法令服務於國家、
    地方自治團體所屬機關而具有法定職務權限，以及其他依法
    令從事於公共事務，而具有法定職務權限者。(2)受國家、地
    方自治團體所屬機關依法委託，從事與委託機關權限有關之
    公共事務者」；並自95年7月1日起施行，是依上開規定，被
    告行為後刑法第10條第2項條文之內容，於客觀上已發生實
    質上之變更，揆諸前開說明，自應依新修正刑法第2條第1項
    之規定予以比較適用。茲審酌被告無論依修正前或修正後刑
    法關於公務員之定義，均係修正前、後所稱之公務員，修正
    後現行之刑法第10條第2項規定並未有利於被告，依95年7月
    1日施行之刑法第2條第1項前段之規定，自應適用行為時法
    即修正前刑法第10條第2項之規定。
二、核被告丁○○係依據法令從事公務之人員，其於90年9月6日
    赴漁權會合作社訪查時，明知為不實之事項，而登載於職務
    上所掌之公文書（即「九十年度虱目魚產銷失衡緊急儲銷計
    畫實地查訪紀錄」），足以生損害於漁業署及他人，應依刑
    法第213條公務員登載不實罪論處。
肆、撤銷改判之理由
一、原審以被告丁○○罪證明確，應予論罪科刑，固非無見。惟
    查：(一)刑法第38條第1項第2款所定供犯罪所用或犯罪預備之
    物得宣告沒收，以屬於犯人者為限。被告丁○○所製作不實
    「九十年度虱目魚產銷失衡緊急儲銷計畫實地查訪記錄」陸
    紙，固係被告供犯罪所用之物，惟據持以行使，自屬漁業署
    所有，原審逕以宣告沒收，亦有不當。(二)被告所犯之刑法第
  　213條之公務員登載不實罪，犯罪時間在96年4月24日以前，
    依96年7月16日施行之中華民國九十六年罪犯減刑條例第2條
    第1項第3款之規定合於減刑條件，原審未及適用，容有未洽
    。
二、被告上訴意旨否認犯罪，除後述所述伍部分外，固無可採，
    惟原判決關於被告丁○○部分既有上開可議之處，自屬無法
    維持，應由本院將被告丁○○部分撤銷改判，爰審酌被告丁○○為公務員，未依法製作公文書，及其犯罪目的，手段，
    生損害於漁業署之公款之核發，使同案被告陳仙勇等人詐領
    補助費不法利益共計166萬1696元，犯後矢口否認犯罪等一
    切情狀，量處如主文第二項所示之有期徒刑1年6月。又被告
    犯罪之時間在96年4月24日之前，爰依中華民國九十六年罪
    犯減刑條例第2條第1項第3款之規定，減其刑期2分之1為有
    期徒刑9月。
伍、不另為無罪之諭知：
一、公訴意旨另以：被告丁○○係漁業署技正，負責執行該署系
    爭虱目魚儲銷計劃業務，為依據法令從事公務之人員，明知
    「漁權會合作社」巧立明目持向漁業署報領補助款，對於上
    開監督之事務，明知違背法令，間接圖私人不法利益之犯意
    ，並指導漁權會合作社文書郭雅郁製作不實之「九十年度虱
    目魚產銷失衡緊急儲銷計畫魚貨每日入庫冷凍廠紀錄」、「
    台南縣漁民權益促進會會員漁業生產九十年度虱目魚產銷失
    衡緊急儲銷計畫冷凍倉儲記錄表」及「九十年度虱目魚產銷
    失衡緊急儲銷計畫冷凍倉儲、利息補貼換算表」等，致漁業
    署於91年1月4日將漁權會合作社所詐請補助之捕撈工資49萬
    8千元、冰費9萬5千2百元、運費16萬4千元、冷凍倉儲費17
    萬零95元、收購差價補貼60萬2786元及利息補貼13萬零713
    元，共計166萬1696元匯入漁權會合作社設在合作金庫佳里
    支庫之0000－000－000000號帳戶內，致台南縣漁權會合作
    社因而圖得上開不法利益。上開圖得之收購差價補貼款項
    166萬1696元，除漁民李永茂未領取外，計有陳仙勇、戊○○、杜等齊各圖得8千元，陳仙勇並以其子陳朝明名義圖得
    8016元，吳編圖得4千元，王蓮順以其妻甲○○○圖得5千
    元，其餘圖得補助款則由台南縣漁權會合作社統籌運用，因
    認被告對於監督之事務，明知違背法令，間接圖漁權會合作
    社私人不法利益，因而獲得利益，因認被告此部分所為另涉
    犯貪污治罪條例第6條第1項第4款之圖利罪；及教唆（被告
    郭雅郁）製作上開業務上不實之文書後進而持向漁業署申請
    補助之行使業務上登載不實罪嫌（原起訴書認為被告丁○○
    係犯貪污治罪條例第五條第一項第二款利用職務上機會詐取
    財物罪，及刑法第二百十六條行使同法第二百十三條公務員
    登載不實罪，應係觸犯刑法第二百十五條業務上登載不實罪
    ，業經公訴人以書狀聲明更正在案，參臺灣台南地方法院檢
    察署檢察官補充理由書，附於原審卷第四宗第157頁至第163
    頁）。
二、按犯罪事實應依證據認定之，無證據不得認定犯罪事實；又
    不能證明被告犯罪者，應諭知無罪之判決，刑事訴訟法第15
    4條第2項、第301條第1項分別定有明文。所謂證據，係指足
    以認定被告確有犯罪行為之積極證據而言，該項證據自須適
    合於被告犯罪事實之認定，始得採為斷罪資料。苟積極證據
    不足為不利於被告事實之認定時，即應為有利於被告之認定
    ，更不必有何有利之證據（最高法院29年上字第3105號、30
    年上字第816號判例意旨參照）。
三、訊據被告丁○○固坦承伊係任職行政院農業委員會漁業署加
    工及運銷科技正，負責漁產運銷及產銷失衡調解等業務，並
    於90年9月6日前往漁權會合作社現場實地查訪漁民有關虱目
    魚收購之事宜；並至洽通公司查看發現洽通公司冷凍倉儲內
    之虱目魚係魚背肉而非全魚；及曾指導被告郭雅郁製作「九
    十年度虱目魚產銷失衡緊急儲銷計畫魚貨每日入庫冷凍廠記
    錄」、「利息補貼換算表」，以及知悉漁權會合作社並無向
    銀行貸款作為收購虱目魚之資金等情，惟矢口否認有對於監
    督之事務，明知違背法令，間接圖漁權會合作社私人不法利
    益及教唆郭雅郁製作不實之系爭計畫魚貨每日入庫冷凍廠紀
    錄等業務上之文書等犯行，辯稱：洽通公司冷凍倉儲內係魚
    背肉而非全魚之事，伊有詢問陳仙勇，陳仙勇向伊表示因要
    加工魚丸用，所以才冷凍魚背肉，另有關收購虱目魚資金係
    漁權會合作社自行籌措，故其不管資金來源云云。經查：
(一)按對於收購之虱目魚以魚肚、魚背肉分割處理儲購，認可減
    少收購資金需求，有利資金週轉及減少倉租使用，並降低作
    業費用支出，故在實務運作上應為符合虱目魚產銷失衡緊急
    儲銷計畫執行要點之儲購作業方式之一。‧‧依據虱目魚產
    銷失衡緊急儲銷計畫執行要點規定，需收購每尾五００公克
    以上者，係指收購之規格標準，至於收購原料可採冷凍儲存
    、加工等方式，由收購單位視巿場狀況作彈性處理，以減輕
    巿場供應壓力，該要點並未規定需以何種型態儲存，故實務
    操作上執行單位可以自行考量以不同產品型態儲存，因此執
    行單位如將收購之魚貨處理後以「魚背肉」倉儲，符合該要
    點規定，又虱目魚魚背肉適宜做為魚丸及魚鬆之加工原料，
    而虱目魚丸及魚鬆為台南縣漁權會合作社之主要產品，該合
    作社配合其加工營運需要，如將收購之虱目魚以魚背肉之方
    式儲存，亦與前開要點之目的漁產實務需要吻合等情，業據
    行政院農業委員會漁業署91年8月15日漁二字第0911218980
    號函、漁業署90年12月13日（九０）漁二字第901322070號
    函檢送之90年12月10日上午9時30分該署「虱目魚產銷失衡
    緊急儲銷計畫執行檢討會議紀錄」、漁業署93年9月2日漁二
    字第0931224190號函、行政院農業委員會92年12月8日農授
    漁字第0921231703號函示在卷（原審卷第四宗第187至188頁
    ；本院上訴卷第一宗第220至223頁、本院上訴卷第二宗第52
    至53頁、第58頁）。本件被告於偵審中均坦承其前往洽通公
    司訪查並發現係魚背肉非全魚，且曾向陪同在側之陳仙勇（
    台南縣漁權會理事長）追問為何冷凍的是魚背肉而非全魚」
    等情（偵查卷第五宗第34頁；原審卷第一宗第236頁、第三
    宗第261頁、第四宗第21至24頁、第五宗第69頁），從而對
    於上訴人於實地訪查時就冷凍儲藏之物品何以為魚背肉一事
    既已詢問，且亦於事後之報告亦已陳報在案，經上級同意在
    案，依前揭行政院農業委員會函示內容，關於漁權會合作社
    將收購之虱目魚以魚背肉之方式儲存，與系爭計畫規定尚屬
    無違，從而公訴人遽認被告已前往洽通公司實際訪查並發現
    係魚背肉非全魚，明知漁權會合作社未依系爭計畫規定收購
    五百公克以上之全魚，而予置之不理一節，尚屬無據。
(二)又戡亂時期貪污治罪條例第6條第1項第4款之圖利罪，要必
    以為自己或第三人圖取不法利益之犯意，始克當之，而有無
    此項犯意，須以證據認定之，不得以公務員失當行為之結果
    ，使人獲得不法利益，遽行推定其自始即有圖利他人之犯意
    ，經查，被告於審核系爭漁權會之相關補助時，關於漁權會
    合作社係用之前向中國農民銀行貸款二百萬元所支付之利息
    收據，充用本次收購虱目魚資金利息補貼計算之貼計算之依
    據，業據原審同案被告郭雅郁證述在卷，按系爭計畫之執行
    要點規定，僅補貼收購資金利息，至於收購資金來源由執行
    單位自行籌措辦理，有該署90年9月20日漁二字第901225269
    號函回覆嘉義區漁會在卷可證，從而補貼利息一節程序上並
    無不合，又查，關於補助利息部分，係以倉儲之漁獲重量為
    計算之依據，本件如前述被告於審核漁權會之相關補助時，
    既經漁權會提出相關利息收據在卷，從而被告依實際倉儲數
    量予以核定補貼利息，已盡相關審查責任至明。應無公訴人
    所指之被告明知漁權會無支出相關資金收購魚貨一事。
(三)按教唆犯，以被教唆人本無犯罪之意思，因受其教唆而實施
    犯罪行為為成立要件，若其人已有犯罪之決心，從而參與謀
    議，或指示方法，除有時應以同謀或幫助犯論罪外，要不得
    認為教唆犯，經查，關於郭雅郁依系爭計畫所呈報漁權會合
    作社申請補助之處理冷凍廠紀錄並未詳細記錄每日出入庫之
    情形經被告發現而加以退件，經二次退件後，依被告之指導
    後，始按照系爭計畫魚貨每日入庫冷凍廠紀錄加以製作等情
    ，業據原審同案被告郭雅郁供認在卷（偵查卷第一宗第194
    頁、第196頁、第212至213頁、第五宗第28至29頁原審卷第
    一宗第165頁、第三宗第226頁、第四宗第10頁、第五宗第40
    至41頁），從而被告並無事先教唆之行為，且關於每日入庫
    冷凍廠紀錄，業據證人郭雅郁於原審證述「丁○○他指導我
    製作每日魚肉進出貨記錄表（冷凍倉儲表）、每日魚肉進出
    貨記錄表利息補貼表。…丁○○9月6日訪查才知道沒有收購
    全魚，要我們改以魚背肉申報。…」（原審卷(五)第40至41頁
    、第106至108頁），又原審同案被告蔡清泉於調查站詢問或
    偵查中供述關於詐領補助款一事只有漁權會陳秀賢等人知情
    ，並未提及丁○○事先知情，從而被告係依查訪後之情形指
    導填載相關記錄甚明，本件公訴人遽認上訴人係「指導」郭
    雅郁製作不實之系爭計畫魚貨每日入庫冷凍廠紀錄等文書部
    分，尚有誤解，揆諸前述被告既係於退件後再加以指導應不
    負教唆犯之責任，且亦無其他證據證明被告有參與謀議，或
    指示方法之同謀或幫助犯行為。
(四)至漁權會合作社上開不實之「九十年度虱目魚產銷失衡緊急
     儲銷計畫魚貨每日入庫冷凍廠記錄」、「九十年度虱目魚
     產銷失衡緊急儲購計畫冷凍倉儲費、利息補貼換算表」及
     中國農民銀行90年10月26日放款收息收據一紙等文書，亦
     無法為被告有圖利或教唆業務登載不實犯行之證明。
四、而本院復查無其他證據足認被告確有之行為，公訴人所提證
    據之證明力尚未達於使本院確信此部分起訴之犯罪事實為真
    實程度，無從說服本院以形成被告此部分犯行有罪之心證，
    被告此部分之犯行亦屬不能證明，本應就被告此部分無罪之
    諭知，惟公訴意旨認被告此部分犯行，與其前揭有罪之間，
    有裁判上一罪關係，故不另為無罪之諭知。
陸、論罪之法條
一、刑事訴訟法第369條第1項前段、第364條、第299條第1項前
    段。
二、新修正刑法第2條第1項前段、第213條，中華民國九十六年
    罪犯減刑條例第2條第1項第3款、第7條。
本案經檢察官羅清溪到庭執行職務。
中　　華　　民　　國　　96　　年　　10　　月　　23　　日
                  刑事第四庭    審判長法　官    吳志誠
                                      法　官    陳珍如
                                      法　官    羅心芳
以上正本證明與原本無異。
如不服本判決，應於收受本判決後十日內向本院提出上訴書狀。
其未敘述上訴理由者並得於提起上訴後十日內向本院補提理由書
狀（均須按他造當事人之人數附繕本）「切勿逕送上級法院」。
　　　　　　　　　　　　　　　　　　　書記官    蔡振豐
中　　華　　民　　國　　96　　年　　10　　月　　25　　日
附錄：本判決論罪科刑法條全文
中華民國刑法第213條
公務員明知為不實之事項，而登載於職務上所掌之公文書，足以
生損害於公眾或他人者，處1年以上7年以下有期徒刑。
